臺灣高雄地方法院刑事判決　　　　　　　96年度訴緝字第28號
公　訴　人　臺灣高雄地方法院檢察署檢察官
被　　　告　甲○○
上列被告因違反毒品危害防制條例案件，經檢察官提起公訴（94
年度毒偵字第7575號），嗣被告於本院準備程序進行中，就被訴
事實為有罪之陳述，經本院告知簡式審判程序意旨，並聽取公訴
人及被告之意見後，本院合議庭裁定由受命法官獨任依簡式審判
程序審理，本院判決如下：
    主  文
甲○○施用第一級毒品，累犯，處有期徒刑捌月；又施用第二級
毒品，累犯，處有期徒刑肆月。應執行有期徒刑拾月。
    事  實
一、甲○○前於民國91年間，因違反槍砲彈藥刀械管制條例案件
    ，經本院以91年度訴字第1729號判決判處有期徒刑2 年確定
    ，送監執行後，於92年10月21日縮短刑期假釋出監，並於93
    年3 月28日假釋期滿未經撤銷，視為執行完畢。又曾因施用
    毒品案件，經本院以91年度毒聲字第1645裁定令入勒戒處所
    觀察、勒戒後，認無繼續施用毒品之傾向，於91年5 月24
    日執行完畢釋放，並經臺灣高雄地方法院檢察署檢察官於91
    年5 月27日以91年度毒偵字第293 號不起訴處分確定。詎仍
    不知戒絕毒癮，明知海洛因及甲基安非他命分別係毒品危害
    防制條例第2 條第2 項第1 款、第2 款所明定之第一、二級
    毒品，不得持有及施用，仍於前述觀察、勒戒執行完畢釋放
    後5 年內，復基於施用第一級毒品海洛因及第二級毒品甲基
    安非他命之犯意，於94年3 月30日凌晨2 時55分許起回溯24
    小時內某時，在其位於高雄市○○區○○路64號6 樓租屋處
    ，以將第一級毒品海洛因摻入香煙內吸取其煙霧之方式施用
    第一級毒品海洛因乙次；另將第二級毒品甲基安非他命置於
    玻璃球吸食器燒烤後吸取煙霧之方式施用第二級毒品甲基安
    非他命乙次。嗣於94年3 月29日下午5 時45分許，為警在高
    雄縣岡山鎮○○路86巷5 號查獲，並經其同意採尿送驗後呈
    嗎啡及甲基安非他命陽性反應，始知上情。
二、案經高雄市政府警察局楠梓分局移送臺灣高雄地方法院檢察
    署檢察官偵查起訴。
    理  由
一、按本件被告甲○○所犯係死刑、無期徒刑、最輕本刑為3年
    以上有期徒刑以外之罪，其於準備程序就前揭被訴事實為有
    罪之陳述，經受命法官告知簡式審判程序之旨，並聽取其與
    公訴人之意見後，本院認無不得或不宜改依簡式審判程序進
    行之處，爰依刑事訴訟法第273 條之1 第1 項、第284 條之
    1 ，裁定本件由受命法官獨任進行簡式審判程序，合先敘明
    。
二、訊據被告甲○○對於上揭犯罪事實坦承不諱。且查：
  (一)被告為警於94年3 月30日凌晨2 時55分許所採集之尿液，經
    送驗結果，呈嗎啡及甲基安非他命陽性反應，此有高雄市立
    凱旋醫院94年4 月25日轉碼編號00000000號濫用藥物尿液檢
    驗報告暨毒品案件尿液送驗編號與真實姓名對照表各1 份附
    卷可稽（見警卷第11頁、第12頁）。是被告上揭出於任意性
    之自白與事實相符，應堪採為被告有罪之證據，其施用第一
    級毒品海洛因及第二級毒品甲基安非他命之犯行，堪以認定
    。
  (二)又被告前因施用毒品案件，經本院以91年度毒聲字第1645裁
    定令入勒戒處所觀察、勒戒後，認無繼續施用毒品之傾向，
    於91年5 月24日執行完畢釋放乙節，有本院院內索引卡紀錄
    表報表、臺灣高等法院被告前案紀錄表各1 紙在卷足參，其
    於前案觀察、勒戒執行完畢後，5 年內再犯本件施用毒品罪
    之事實，事證明確，應予依法論科。
三、查海洛因、甲基安非他命分別係毒品危害防制條例第2 條第
    2 項所稱之第一級、第二級毒品，不得非法持有、施用。故
    核被告所為，係犯毒品危害防制條例第10條第1 項之施用第
    一級毒品罪及同條第2 項之施用第二級毒品罪。其施用第一
    級、第二級毒品前後，持有海洛因、甲基安非他命之低度行
    為，應為施用之高度行為所吸收，不另論罪。被告所犯上述
    二罪，犯意各別，行為互殊，應分論併罰。又被告前於91年
    間，因違反槍砲彈藥刀械管制條例案件，經本院以91年度訴
    字第1729號判決判處有期徒刑2 年確定，送監執行後，於92
    年10月21日縮短刑期假釋出監，並於93年3 月28日假釋期滿
    未經撤銷，視為執行完畢乙情，有臺灣高等法院被告前案紀
    錄表1 份附卷可憑，其前受有期徒刑之執行完畢後，5 年內
    再犯本件有期徒刑以上之罪，為累犯，應依刑法第47條之規
    定，加重其刑。被告行為時刑法第47條原規定「受有期徒刑
    之執行完畢，或受無期徒刑或有期徒刑一部之執行而赦免後
    ，5 年內再犯有期徒刑以上之罪者，為累犯，加重本刑至二
    分之一」，新法第47條第1 項則規定「受徒刑之執行完畢，
    或一部之執行而赦免後，5 年以內故意再犯有期徒刑以上之
    罪者，為累犯，加重本刑至二分之一」，其立法理由為累犯
    以出於故意再犯者為限，並刪除依軍法受裁判者，不適用累
    犯之規定。被告有如事實欄所載前科，於5 年以內再故意犯
    本件有期徒刑以上之罪，不論依修正前之刑法第47條，或修
    正後之刑法第47條第1 項之規定，均構成累犯，對被告而言
    並無有利或不利之情形，自不生新舊法比較之問題，應逕依
    刑法第47條第1 項規定，論以累犯，附此敘明。爰審酌被告
    經觀察、勒戒後，仍未能戒絕其毒癮，連續施用第一、二級
    毒品多次，足證前開保安處遇措施已難矯治其惡性，惟念其
    於犯罪後坦承犯行及所犯為自戕行為等一切情狀，分別量處
    如主文所示之刑，並定其應執行刑，以資懲儆。又被告行為
    時刑法第51條規定：「數罪併罰，分別宣告其罪之刑，依左
    列各款定其應執行者：」，其中第5 款規定：「宣告多數有
    期徒刑者，於各刑中之最長期以上，各刑合併之刑期以下，
    定其刑期。但不得逾20年。」，修正後刑法第51條第5 款規
    定：「宣告多數有期徒刑者，於各刑中之最長期以上，各刑
    合併之刑期以下，定其刑期。但不得逾30年。」比較結果，
    修正後之刑法並非較有利於被告，依刑法第2 條第1 項前段
    之規定，仍應依修正前刑法，定其應執行之刑。
四、至檢察官移送併辦（96年度毒偵字第2372號）意旨另以：被
    告基於施用第一級毒品犯意，於96年2 月15日15時50分許，
    在高雄市○○區○○路64號6 樓租屋處施用海洛因1 次；於
    96年2 月5 日下午6 時許內回溯24小時日某時，在不詳地點
    ，施用甲基安非他命1 次，而認其涉犯毒品危害防制條例第
    10條第1 項、第2 項罪嫌，且此與本案有集合犯之裁判上一
    罪關係云云。惟查：被告前開論罪科刑所犯施用毒品犯行之
    時間係於94年3 月間，與併辦意旨所認行為時間相隔已逾1
    年11月，足認於時間、機會上均無密切連接關係存在，是其
    客觀上難認係基於概括犯意而為，與本案部分即無集合犯之
    一罪之關係，本院自無從審酌，爰將此部併案部分退由檢察
    官另為處理，併此敘明。
據上論斷，應依刑事訴訟法第273 條之1 第1 項、第284 條之1
、第299 條第1 項前段，毒品危害防制條例第10條第1 項、第2
項，刑法第11條、第2 條第1 項前段、第47條第1 項、（修正前
）第51條第5 款，判決如主文。
本案經檢察官乙○○到庭執行職務。
中　　華　　民　　國　　96　　年　　4 　　月　　30　　日
                  刑事第十一庭   法　官  林揚奇
以上正本證明與原本無異。
如不服本判決，應於判決送達後10日內，向本院提出上訴狀。
中　　華　　民　　國　　96　　年　　4 　　月　　30　　日
                                 書記官  于耀文
毒品危害防制條例第10條
施用第一級毒品者，處 6 月以上 5 年以下有期徒刑。
施用第二級毒品者，處 3 年以下有期徒刑。
